---
title: "DharmaResearch Equities"
author: "Artha Finance SA"
geometry: "left=0cm,right=0cm,top=0cm,bottom=1cm"
output:
  word_document:
      reference_docx: margin_styles.docx
  pdf_document: default
  html_document:
    df_print: paged
classoption: portrait, a4paper
---

<BR>
<BR>
<BR>
<BR>
<BR>
<BR>


##Etude de l’apport pour DEQ d’un investissement dans Q-Capital


<BR>
<BR>


###Recherche d’amélioration des Sharpe et Sortino Ratios


<BR>


#####Etudes scindée par périodes

Pour chaque période les éléments suivants sont étudiés:

1. les graphiques de performances historiques des:
    + principaux indices
    + trois stratégies (DEQ, DEQ + 5% Q_hdg, DEQ + 10 %Q_hdq)  
2. la correlation glissante sur 30 jours entre DEQ et Q_hdg   
2. un tableau de récapitulation des indicateurs principaux pour chaque indice et pour les "Best 
in class"  
3. une matrice de corrélation des principaux indices  
4. les frontières efficientes du Sharpe et du Sortino, composée de DEQ et Q_hdg et de SPXT et Q  


<BR>
<BR>

#####Remarques
La contrainte Ucit actuelle est de 10% de fonds tiers au maximum dans DEQ. La stratégie 
QasCash n'est de ce fait pas réalisable durant certaines périodes.

Le coût du hedge en Euro ainsi que le pro-forma de Q sont des estimations théoriques
et non des perfromances réalisées.

Le pro-forma février 2018 et la NAV de la tranche Euro de Q seront ajoutés à cette étude 
prochainement.

La stratégie DEQexa doit se comprendre ex-Cash ET ex Fees. Nous ne pouvons malheureusement 
pas distinguer les deux dans la NAV de Dharma Cell D. Une stratégie réellement ex-Cash ne 
peut etre étudiée que depuis le lancement du fonds Tfc DharmaResearch.








#####Conclusion préliminaire
En dehors des périodes de souscriptions massives, un niveau de cash relativement élevé a été 
maintenu dans DEQ. Dans un marché haussier, cela a minimisé la volatilité mais au détriment de 
la performance. Il en résulte une dégradation des ratios Sharpe et, dans une moindre mesure, 
de Sortino lors de quasiment toutes les périodes d'observation.  

La recherche d'un actif décorellé mais offrant une rentabilité non nulle en remplacement du cash 
est étudiée avec la stratégie QasCash, Q_hdg remplacant l'exposition journalière du cash dans DEQ
(max 10%), sans frais de transaction.

La performance du proforma de Q depuis 1997 est exceptionnelle, mais sur la période observée (dès 
le 28 février 2013),  la stratégie est très en retrait et affiche un sharpe de 0.29 alors que DEQ
est a 0.68, le SPXT_hdg à 1.09 et le Bench a 0.90.

La correlation de Q_hdg et DEQ reste toutefois basse et a priori avantageusement négative dans 
les phases de baisse de marché.

Sur les 12+ derniers mois, Q_hdg affiche une correlation assez forte avec les marchés actions, une
volatilité supérieure et une performance négative. Très éloigné du but recherché mais peut-etre
lié au manque général de volatilité des actifs sous-jascents?

Lors des périodes de correction rapide des marchés actions, Q_hdg affiche une correlation très basse
et régulièrement négative. Cela aurait permis d'améliorer les ratios et la performance de DEQ.


***
####Périodes:	
    du 2013-02-28 au 2015-05-14 	Positive pour DEQ
    du 2016-01-29 au 2016-11-11		Positive pour DEQ
    du 2014-05-15 au 2016-01-29		Négative pour DEQ
	du 2016-11-11 au 2017-08-17		Négative pour DEQ
    du 2017-08-31 au 2018-04-20		depuis dernière période
	du 2016-12-30 au 2018-04-20		un an et+
	du 2013-02-28 au 2018-04-20		lancement Dharma Cell D
	du 2015-06-17 au 2018-04-20		lancement TFC DEQ
	
####Abbr:	
    DEQ	      Dharma Equity Strategy (NAV of Dharma Cell C + TFC DharmaResearch)
    Q	      Q-Capital proforma jusqu’au 31 janvier 2018 (attente mise a jour)
    Q_hdg	  Q-Capital après hedge en Euro (Différence des taux 1mois + spread)
    BE500T	  Bloomberg Europe 500 Total Return Index (Gross)
    SPXT	  S&P 500  Total Return Index (Gross)
    SPXT_hdg  SPXT après hedge en Euro (meme methode que Q_hdg)
    Bench	  50% SPXT + 50% BE500T débalancé journalière ment
    DEQexa	  DEQ ex cash, taxes & Fees, stratégie pure 100% actions
    QasCash	  Stratégie composée de DEQex + le cash de DEQ réinvesti en Q
***  
  




```{r setup, include=FALSE}
knitr::opts_chunk$set(echo = TRUE)

#### initiate requested libraries ####
library(data.table)
library(quantmod)
library(ggplot2)
library(gridExtra)


#### set working directory ####
codeDir <- "M:/Alexandre/R-Projects/Allocator"

workDir <- "M:/Alexandre/R-Projects/Allocator"
setwd(workDir)

### load Functions
source(paste0(codeDir, "/R/Source/plotHisto.R"))
source(paste0(codeDir, "/R/Source/plotFrontier.R"))


```


```{r , echo=FALSE, fig.height=23, fig.width=16, warning=FALSE}

##### code

studies <- readRDS(paste0(codeDir, "/TidyData/studies.rds"))

for (i in 1:length(studies)) {

    # select study period
    db    <- studies[[i]]

    # define indexes to use
    indices1 <- c("DEQ", "Q5", "Q10", "QasCash", "Bench", "BE500T")
    
    indices2 <- c("DEQ", "Q_hdg", "Q_hdg5", "Q_hdg10")


    # plot histo prices
    g1 <- plotHisto(db$indexes$returns[,indices1])
    g2 <- plotHisto(db$port1$returns[ , indices2])

    # plot efficient frontiers
    f1 <- plotFrontier(db$port1$data, "Sortino")
    f2 <- plotFrontier(db$port2$data, "Sortino")
    f3 <- plotFrontier(db$port1$data, "Sharpe")
    f4 <- plotFrontier(db$port2$data, "Sharpe")

    # plot rollCorrelation
    g6 <- ggplot(melt(as.data.table(db$indexes$rollCor), "index")) +
        ggtitle("30 days rolling Correlation DEQ/Q") +
        theme(legend.position=c(0, 0.8)) +
        geom_line(aes(x=index, y=value), color="green") +
        ylim(-1,1)
    
    # change rownames
    rownames(db$indexes$stats) <-
        mapply(paste0,
               c("Best Return=", "Best Sharpe=", "Best Sortino=", "lowest Sharpe Vol="),
               rownames(db$indexes$stats),
               SIMPLIFY = FALSE)

    # merge format stats&best in class keep only Sortino and Sharpe datas
    t1  <-
        tableGrob(
            round(
                rbind(db$indexes$data[indices1,c(1,2,3,18,21)],
                      db$indexes$stats[ ,c(1,2,3,18,21)])
                , 4))
    
    # merge and format correlation matrix
    t2  <- tableGrob(db$indexes$cor[indices1,indices1])

    # print history graphs and tables
    grid.arrange(arrangeGrob(g1, g2, g6, t1, t2, heights=c(40/100, 40/100, 20/100, 20/100, 20/100 )))
    
    # print efficient frontiers
    grid.arrange(arrangeGrob(f3, f1, f2, f2, ncol=2, nrow=2))


}

```




