---
title: "DharmaResearch Equities"
author: "Artha Finance SA"
geometry: "left=0cm,right=0cm,top=0cm,bottom=1cm"
output:
  
  word_document:
      reference_docx: margin_styles.docx
      
  pdf_document: default
  
  html_document:
    df_print: paged

classoption: portrait
---

<BR>
<BR>
<BR>
<BR>
<BR>
<BR>


##Etude de l’apport pour DEQ d’un investissement dans Q-Capital


<BR>
<BR>


###Recherche d’amélioration des Sharpe et Sortino Ratios


<BR>


#####Etudes scindée par périodes

Pour chaque période les éléments suivants sont étudiés:

1. les graphiques de performances historiques des:
    + principaux indices
    + trois stratégies (DEQ, DEQ + 5% Q_hdg, DEQ + 10 %Q_hdq)
2. la correlation glissante sur 30 jours entre DEQ et Q_hdg 
2. un tableau de récapitulation des indicateurs principaux pour chaque indice et pour les "Best in class"
3. une matrice de corrélation des principaux indices
4. les frontières efficientes du Sharpe et du Sortino, composée de DEQ et Q_hdg et de SPXT et Q


<BR>
<BR>

#####Remarques
La contrainte Ucit actuelle est de 10% de fonds tiers au maximum dans DEQ
La stratégie QasCash n'est de ce fait pas réalisable dans certaines périodes

Le coût du hedge en Euro ainsi que le pro-forma de Q sont des estimations théoriques

Le pro-forma février 2018 et la NAV de la tranche Euro de Q seront ajoutés à cette étude prochainement

La stratégie DEQex est ex-Cash ex Fees. Nous ne pouvons malheureusement pas distinguer les deux dans la NAV de Dharma Cell D
Une stratégie réellement ex-Cash ne peut se faire que depuis le lancement du fonds Tfc DharmaResearch








#####Conclusion préliminaire
La performance du proforma de Q depuis 1997 est exceptionnelle, mais sur pa période observée (dès le 28 février 2013), Q est très en retrait et affiche un sharpe de 0.29 alors que DEQ est a 0.68 et le SPXT_hdg à 1.09

La correlation de Q_hdg et DEQ reste toutefois en moyenne basse et apriori intéressante dans les phases de baisse de marché.


***
####Périodes:	
    du 2013-02-28 au 2015-05-14 	Positive pour DEQ
    du 2016-01-29 au 2016-11-11		Positive pour DEQ
    du 2014-05-15 au 2016-01-29		Négative pour DEQ
	du 2016-11-11 au 2017-08-17		Négative pour DEQ
    du 2017-08-31 au 2018-01-31		depuis dernière période
	du 2016-12-30 au 2018-01-31		un an et+
	du 2013-02-28 au 2018-01-31		lancement Dharma Cell D
	du 2015-06-17 au 2018-01-31		lancement TFC DEQ
	
####Abbr:	
    DEQ	      Dharma Equity Strategy (NAV of Dharma Cell C + TFC DharmaResearch)
    Q	      Q-Capital proforma jusqu’au 31 janvier 2018 (attente mise a jour)
    Q_hdg	  Q-Capital après hedge en Euro (Différence des taux 1mois + spread)
    BE500T	  Bloomberg Europe 500 Total Return Index (Gross)
    SPXT	  S&P 500  Total Return Index (Gross)
    SPXT_hdg  SPXT après hedge en Euro (meme methode que Q_hdg)
    Bench	  50% SPXT + 50% BE500T débalancé journalière ment
    DEQex	  DEQ ex cash, stratégie pure 100% actions
    QasCash	  Stratégie composée de DEQex + le cash de DEQ réinvesti en Q
***  
  




```{r setup, include=FALSE}
knitr::opts_chunk$set(echo = TRUE)

#### initiate requested libraries ####
library(data.table)
library(quantmod)
library(PerformanceAnalytics)
library(ggplot2)
library(cowplot)
library(rmarkdown)
library(grid)
library(gridExtra)
library(knitr)

#### set working directory ####
codeDir <- "M:/Alexandre/R-Projects/Allocator"

workDir <- "M:/Alexandre/R-Projects/Allocator"
setwd(workDir)

### load Functions
source(paste0(codeDir, "/R/Source/plotHisto.R"))
source(paste0(codeDir, "/R/Source/plotFrontier.R"))


```


```{r , echo=FALSE, fig.height=21, fig.width=16, warning=FALSE}
##### code

studies <- readRDS(paste0(codeDir, "/studies.rds"))

for (i in 1:length(studies)) {

    db    <- studies[[i]]

    title <- paste0("Period: ",
                    first(index(db$indexes$returns)),
                    "/",
                    last(index(db$indexes$returns)))


    indices <- c("DEQ", "DEQex", "Q_hdg", "QasCash",
                 "SPXT_hdg", "BE500T", "Bench")


    # plot histo prices
    g1 <- plotHisto(db$indexes$returns[,indices])
    g2 <- plotHisto(db$port1$returns[ , colnames(db$port1$returns) %in%
                                          c("DEQ", "Q_hdg", "Q_hdg5", "Q_hdg10")])

    # plot efficient frontiers
    f1 <- plotFrontier(db$port1$data, "Sortino")
    f2 <- plotFrontier(db$port2$data, "Sortino")
    f3 <- plotFrontier(db$port1$data, "Sharpe")
    f4 <- plotFrontier(db$port2$data, "Sharpe")

    # plot rollCorrelation
    g6 <- ggplot(melt(as.data.table(db$indexes$rollCor), "index")) +
        ggtitle("30 days rolling Correlation DEQ/Q") +
        theme(legend.position=c(0, 0.8)) +
        geom_line(aes(x=index, y=value), color="green") +
        ylim(-1,1)

    rownames(db$indexes$stats) <-
        mapply(paste0,
               c("Best Return=", "Best Sharpe=", "Best Sortino=", "lowest Sharpe Vol="),
               rownames(db$indexes$stats),
               SIMPLIFY = FALSE)

    t1  <-
        tableGrob(
            round(
                rbind(db$indexes$data[indices,c(1,2,3,18,21)],
                      db$indexes$stats[ ,c(1,2,3,18,21)])
                , 4))

    t2  <- tableGrob(db$indexes$cor[indices,indices])


    t <- arrangeGrob(t, name="Stats", heights= 1, width=2, ncol=6)

    t <- arrangeGrob(t1,t2, nrow=2)

    #g <- arrangeGrob(g1, g6, nrow=2, heights=c(7/10, 3/10))

    grid.arrange(arrangeGrob(g1, g2, g6, t, heights=c(40/100, 40/100, 20/100, 40/100 )))

    grid.arrange(arrangeGrob(f3, f1, f2, f2, ncol=2, nrow=2))


}

```




